最高法院刑事判決　　　　　　　　　　　　　　　八十六年度台上字第七五六三號
　　上　訴　人　甲○○
右上訴人因違反槍彈藥刀械管制條例等罪案件，不服台灣高等法院台南分院中華民
國八十六年九月十二日第二審判決（八十六年度上訴字第一一六七號，起訴案號：台
灣台南地方法院檢察署八十五年度營偵字第一五一七號），提起上訴，本院判決如左
：
    主  文
上訴駁回。
    理  由
按刑事訴訟法第三百七十七條規定，上訴於第三審法院，非以判決違背法令為理由，
不得為之。是提起第三審上訴，應以原判決違背法令為理由，係屬法定要件。如果上
訴理由狀並未依據卷內訴訟資料，具體指摘原判決不適用何種法則或如何適用不當，
或所指摘原判決違法情事，顯與法律規定得為第三審上訴理由之違法情形，不相適合
時，均應認其上訴為違背法律上之程式，予以駁回。本件上訴人甲○○就製造彈藥部
分上訴意旨略稱：原判決對於上訴人將原不具殺傷力之子彈改造成為具有殺傷力之子
彈，僅憑上訴人之供述及內政部警政署刑事警察局（下稱刑事警察局）之鑑驗通知書
，而未再作其他必要之證據調查，自有違誤云云。惟查：原判決認定上訴人未經許可
製造子彈，已明上訴人供認將子彈彈殼六枚，裝填六ＭＭ鋼珠充作彈頭，而製造子
彈不諱，且刑事警察局鑑驗結果，認係由玩具子彈彈殼填充底火及火藥，並加裝直徑
六ＭＭ之鋼珠而成，均具子彈完整結構，認具殺傷力，有鑑驗通知書附卷可稽，並有
子彈成品、半成品、底火、製造工具扣案可證，為其認定上訴人犯罪所憑之證據及理
由，原審並無未盡調查證據之情事，自與上訴意旨所指摘之情形不相適合。至於緩刑
之宣告，除具備刑法第七十四條所定條件外，並須有可認為以暫不執行刑罰為適當之
情形，始得為之，係屬法院裁判時得依職權自由裁量之事項，自不容當事人以原判決
未諭知緩刑執為第三審上訴之適法理由，其上訴違背法律上之程式，應予駁回。又刑
事訴訟法第三百七十六條所列各罪之案件，經第二審判決者，不得上訴於第三審法院
，此觀該法條之規定甚明。上訴人未經許可無故持有可發射子彈具殺傷力之改造玩具
手槍部分，原判決係依修正前之槍彈藥刀械管制條例第十條第三項論處罪刑。查該
罪名係屬刑事訴訟法第三百七十六條第一款之案件。既經第二審判決，自不得上訴於
第三審法院，上訴人竟復提起上訴，顯為法所不許，應併予駁回。
據上論結，應依刑事訴訟法第三百九十五條前段，判決如主文。
中      華      民      國    八十六    年     十二     月    二十六    日
                              最高法院刑事第二庭
                                  審判長法官  施  文  仁
                                        法官  陳  炳  煌
                                        法官  張  淳  淙
                                        法官  洪  文  章
                                        法官  林  錦  芳
      右正本證明與原本無異
                                              書  記  官
中      華      民      國    八十七    年      一      月      二      日
